臺灣彰化地方法院民事判決
110年度簡字第53號
原      告  蔡金龍  
訴訟代理人  林輝明律師
被      告  曾致凱  
訴訟代理人  洪惠真  
參  加  人  新安東京海上產物保險股份有限公司台中分公司

法定代理人  王文龍  
訴訟代理人  林威宏  
上列當事人間請求侵權行為損害賠償事件，本院於民國110年3月
11日言詞辯論終結，判決如下：
    主  文
被告應給付原告新臺幣壹拾參萬參仟柒佰玖拾玖元及自民國109
年8月29日起至清償日止按週年利率5%計算之利息。
原告其餘之訴駁回。
訴訟費用新臺幣伍仟伍佰壹拾元，由被告負擔新臺幣壹仟陸佰元
，餘由原告負擔。
參加訴訟費用新臺幣壹仟元由參加人負擔。
本判決原告勝訴部分得假執行；但被告如以新臺幣壹拾參萬參仟
柒佰玖拾玖元為原告供擔保後，得免為假執行。
原告其餘假執行之聲請駁回。 
    事實及理由
一、按就兩造之訴訟有法律上利害關係之第三人，為輔助一造起
    見，於該訴訟繫屬中，得為參加，民事訴訟法第58條第1項
    定有明文。而所謂「法律上利害關係」，係指第三人在私法
    上之地位，因其所輔助之當事人一造敗訴，將受直接或間接
    之不利益；惟若該當事人獲勝訴判決，則可免受不利益之情
    形而言。查被告所駕駛之車牌號碼000-0000號自用小客車（
    下稱系爭車輛）係向新安東京海上產物保險股份有限公司台
    中分公司（下稱新安東京產險公司）投保第三人責任保險，
    而原告係以被告駕駛系爭車輛肇事致其財損為由，請求被告
    負損害賠償責任，則被告因本件交通事故對原告是否須負擔
    損害賠償責任，以及損害賠償之範圍及金額等，事涉新安東
    京產險公司是否必須給付保險金，故本件訴訟結果對新安東
    京產險公司有法律上之利害關係，新安東京產險公司為輔助
    被告起見，於民國110年1月4日具狀表明參加訴訟，兩造對
    於第三人之參加未提出異議並已為言詞辯論，故新安東京產
    險公司聲明參加被告之訴訟，核與前揭法條規定相符，自應
    准許。
二、原告起訴主張：
　㈠被告於109年4月20日下午21時，駕駛系爭車輛超速行駛而失
    控撞上原告所有及經營位於彰化縣○○市○○○路000號1樓老主
    顧商行店舖（主要為販售檳榔、菸、飲料等商品，統一編號
    為00000000號，下稱系爭店舖）之招牌、安全玻璃、鋁窗門
    框及該店財物等，造成系爭店舖招牌、安全玻璃、鋁窗門框
    及店内之木作櫃、大理石檯面、監視器及監視器螢幕、電扇
    、點鈔機、頭尾機、招財琉璃貔貅擺件、子母電話機、店内
    欲販售香菸、檳榔原物料、遙控器及相關電線迴路等損壞不
    堪使用，足生損害於原告。事後兩造於彰化市調解委員會調
    解，但被告卻僅僅同意賠償原告新臺幣（下同）100,000元
    ，顯無法完全填補原告損害。原告不得已爰依民法第184條
    第1項前段、第191條之2前段、第196條、第213條第3項及第
    216條提起本件訴訟。又物被毁損時，被害人除得依民法第1
    96條請求賠償外，並不排除民法第213條至第215條之適用。
　㈡茲將原告之各項請求及金額，詳述如下： 
　　⒈系爭店舖之招牌、安全玻璃、鋁窗門框及該店財物等，遭
      嚴重撞毀，致前揭物品成為廢棄物，所花費之廢棄物清運
      費用27,300元，依原告提出之廢棄物清運統一發票證明原
      告確實受有此部分損害。
　  ⒉系爭店舖鋁窗門框、安全玻璃修復費用69,825元。
　  ⒊系爭店舖裝潢木作櫃台、高櫃、桌面大理石及天花板之修
　　  復費用138,600元。
　  ⒋系爭店舖前之招牌遭被告駕駛系爭車輛撞毁之修復費用1 
　　  8,480元。
　  ⒌系爭店舖之監視器修復費用10,500元。
　  ⒍系爭店舖之水電及燈具等修復費用5,900元。
　  ⒎系爭店舖之2個電腦螢幕、電扇、遙控器、子母電話機及
　　  點鈔機損害之修復費用13,116元。
　  ⒏系爭店舖遭撞毁後，友人到場協助清理、清潔，原告支付
　　  友人費用10,000元。朋友來幫忙三、四個小時，原告直接
      給予每人2,000元的協助清理費用，並沒有參考其他勞工
      工資等依據。
　  ⒐系爭店舖内之咖啡保溫機、電子秤、頭尾機及櫃子内文具
　　  、夾鏈袋、刀片、喇叭及櫃子上招財琉璃貔貅擺件等物品
　　  損壞費用30,000元。
　  ⒑系爭店舖内擺放本欲販售之檳榔紅灰、白灰、飲料及香菸
　　  之損壞費用共60,000元。紅灰、白灰大約一個月進貨一次
      ，每次進貨金額約如109年4月1日銷貨單所示，而原告於1
      09年4月1日已進貨系爭店舖本欲販售之檳榔原料紅灰54,0
      00元、白灰165,495元，然上開檳榔原料之紅灰、白灰均
      已因本件事故導致損壞而無法使用，是原告請求被告賠償
      60,000元，實屬有據。
　  ⒒系爭店舖7日無法營業之損失121,191元。系爭店舖裝潢時
　　  間約一週時間，故請求7天營業損失，依原證11即營業額
　　  單據可知，系爭店鋪平均每日營業額為17,313元；退步言
　　  之，若認為前揭每日營業額過高，懇請參酌原證12即財政
　　  部中區國稅局彰化分局營業稅查定課徵銷售額，109年1月
　　  至9月系爭店鋪每月平均銷售額為137,495元（計算式：13
　　  7,453元÷9月＝137,495元，小數點以下四捨五入），每日
　　  銷售額則為4,583元（計算式：137,495元÷30日＝4,583元
　　  ，小數點以下四捨五入），準此，系爭店舖7日無法營業
　　  之損失為32,081元（計算式：4,583元×7日＝32,081元）
　　  。
　  ⒓綜上，原告受有損害費用共計504,912元（計算式：27,30
　　  0元＋69,825元＋138,600元＋18,480元＋10,500元＋5,90
　　  0元＋13,116元＋10,000元＋30,000元＋60,000元＋121,1
　　  91元＝504,912元）。
　㈢本院110年1月14日言詞辯論筆錄被告（應為訴訟參加人）已
    不爭執原告起訴狀貳、⒉系爭店舖鋁窗門框、安全玻璃修復
    費用、⒊系爭店舖裝潢木作櫃台、高櫃、桌面大理石及天花
    板之修復費用、⒋系爭店舖前之招牌遭被告駕駛系爭車輛撞
    毁之修復用、⒌系爭店舖之監視器修復費用、⒍系爭店舖之水
    電及燈具等修復費用，即僅爭執此部分應予以折舊云云。然
    查，現市面上，欲購買所謂折舊的鋁窗門框、安全玻璃、招
    牌、水電及燈具等，顯有困難；又被告抗辯原告花費之裝潢
    木作櫃台、高櫃、桌面大理石及天花板應予折舊，但裝潢用
    以固定之物，若用舊品，恐有安全之虞，故參照臺灣屏東地
    方法院105年度潮簡字第547號判決，實難認有折舊之必要。
    又訴訟參加人主張應依行政院公布之固定資產耐用年數表及
    固定資產折舊率表之規定，應認屬於第1類第1項「編號1010
    1、細目4金屬建造（有彼覆處理）」之房屋建築，作為適用
    標準，予以折舊云云。然查，原告並非就系爭店舖房屋予以
    重新建築，因此本件既非房屋建築，當無適用其揭房屋建築
    折舊標準之餘地，故訴訟參加人（誤載為被告）主張起訴狀
    貳、第⒉項至第⒍項部分應依前揭房屋建築標準予以折舊云
    云，容有錯誤等語。並聲明：⒈被告應給付原告504,912元，
    及自本起訴狀繕本送達翌日起至清償日止，按年息百分之五
    計算之利息。⒉訴訟費用由被告負擔。⒊原告願供擔保，請准
    宣告假執行。
三、被告、參加人則以：
  ㈠原告起訴狀貳、不爭執部分為⒉系爭店舖鋁窗門框、安全玻
    璃修復費用、⒊系爭店舖裝潢木作櫃台、高櫃、桌面大理石
    及天花板之修復費用、⒋系爭店舖前之招牌遭被告駕駛系爭
    車輛撞毁之修復用、⒌系爭店舖之監視器修復費用、⒍系爭店
    舖之水電及燈具等修復費用，但金額應該要折舊；爭執部分
    為⒎系爭店舖之2個電腦螢幕、電扇、遙控器、子母電話機及
    點鈔機損害之修復費用、⒏系爭店舖遭撞毁後，友人到場協
    助清理、清潔費用、⒐系爭店舖内之咖啡保溫機、電子秤、
    頭尾機及櫃子内文具、夾鏈袋、刀片、喇叭及櫃子上招財琉
    璃貔貅擺件等物品損壞費用、⒑系爭店舖内擺放本欲販售之
    檳榔紅灰、白灰、飲料及香菸之損壞費用，因是否有這些東
    西，是否因損害不能使用，原告需要舉證，且既已找專業工
    程行清運廢棄物，並不需要再找其他人清運並支付費用，⒒
    系爭店舖7天營業損失，原告雖有裝潢，但並沒有停
　　業，應無營業損失；⒈遭嚴重撞毀之招牌、安全玻璃、鋁窗
　　門框及該店財物等廢棄物之清運費用金額太高。又起訴狀貳
    、第⒉項，依行政院公布之固定資產耐用年數表及固定資產
    折舊率表之規定，應認屬於第1類第1項「編號10101、細目4
    金屬建造（有披覆處理）」之房屋建築，作為適用標準，其
    法定耐用年限為20年，依此計算折舊情形，則依定率遞減法
    ，20年耐用年限產品折舊率為每年折舊率1000分之109計算
    折舊；起訴狀貳、第⒊項至第⒎項及第⒐項，依行政院公布之
    固定資產耐用年數表及固定資產折舊率表之規定，應認屬於
    第3類第20項「編號32003」之工具，作為適用標準，其法定
    耐用年限為5年，依此計算折舊情形，則依定率遞減法，5年
    耐用年限產品折舊率為每年折舊率1000分之369計算折舊。
　㈡茲將原告之各項請求折舊後金額，陳述如下：
　　⒈起訴狀貳、第⒉項修復費用69,825元，第10年折舊後價值2
      2,019元。
　　⒉起訴狀貳、第⒊項修復費用138,600元，第3年折舊後價 值
      45,000元。
　　⒊起訴狀貳、第⒋項修復費用18,480元，第3年折舊後價 值6
      ,002元。
　　⒋起訴狀貳、第⒌項修復費用10,500元，第3年折舊後價 值3
      ,410元。
　　⒌起訴狀貳、第⒍項修復費用5,900元，第3年折舊後價 值1,
      916元。
　　⒍起訴狀貳、第⒎項修復費用13,116元，第3年折舊後價 值4
      ,258元。
　　⒎起訴狀貳、第⒏項修復費用30,000元，第3年折舊後價 值9
      ,740元。
四、兩造不爭執事項：
  ㈠被告於109年4月20日下午21時，駕駛第三人所有之車牌號碼
    為000-0000號自用小客車（下稱系爭車輛）行駛至彰化縣○○
    市○○○路000號前，失控撞上原告所有及經營位於該處之老主
    顧商行（營業人統一編號：00000000，下稱系爭店舖），致
    系爭店舖之鋁窗門框、安全玻璃、裝潢木作櫃台、高櫃、桌
    面大理石、天花板、招牌、監視器、水電、燈具等財物損失
    。
 ㈡參加人新安東京海上產物保險股份有限公司台中分公司（下稱
   新安東京產險公司），為系爭車輛發生上開事故時，所投保
   任意汽車第三人責任險之承保保險公司，該第三人責任險之
   要保人及被保險人均為洪惠真（即被告訴訟代理人）、保險
   期間自108年12月29日中午12時起至109年12月29日中午12時
   止。
五、本院得心證之理由：
  ㈠按因故意、過失不法侵害他人之權利者，負損害賠償責任。
　　汽車、機車或其他非依軌道行駛之動力車輛，在使用中加損
    害於他人者，駕駛人應賠償因此所生之損害，民法第184條
    第1前段、第191之2條本文，分別定有明文。次按行車速度
    ，依速限標誌或標線之規定，道路交通安全規則第93條第1
    項本文亦有明文。經查，原告主張被告於上揭時間駕駛系爭
    車輛發生本件事故，撞擊原告所經營之系爭店舖，致原告受
    有財物損害等事實，業據其提出彰化縣警察局交通事故當事
    人登記聯單、事故照片、初步分析研判表、現場照片等影本
    為證，並經本院向彰化縣警察局彰化分局調取道路交通事故
    現場圖、調查報告表、談話紀錄表、現場照片、監視器翻拍
    照片、當事人酒精測定紀錄表等資料，且為兩造所不爭執，
    堪信為真實。被告駕駛系爭車輛自承以50~60公里/時行駛於
    彰化市中華西路，惟該路段限速為50公里/時，就本件事故
    之發生即有過失（即超速），致原告受有財物損害，有因果
    關係，依前揭法條之規定，自應對原告負損害賠償之責。
  ㈡次按不法毀損他人之物者，被害人得請求賠償其物因毀損所
　  減少之價額。負損害賠償責任者，除法律另有規定或契約另
　  有訂定外，應回復他方損害發生前之原狀；第1項情形，債
　  權人得請求支付回復原狀所必要之費用，以代回復原狀。民
　  法第196條、第213條第1項、第3項分別定有明文。又按物被
　  毀損時，被害人除得依民法第196條請求賠償外，並不排除
　  民法第213條至第215條之適用。依民法第196條請求賠償物
　  被毀損所減少之價額，得以修復費用為估定之標準，但以必
　  要者為限，例如：修理材料以新品換舊品，應予折舊（最高
　  法院77年第9次民事庭會議決議㈠意旨可資參照）。原告因
　  被告之過失行為致受有損害，被告應負侵權行為損害賠償責
　  任，已如前述。至原告抗辯不應計算折舊，惟系爭店舖足避
    風雨，具經濟上使用之目的，因本件事故受有部分財產上損
    失，依上開決議應予折舊，原告所辯，與法無據。爰就原告
    所請求受損害之項目及金額，分論如下：
    ⒈原告主張清運系爭店舖之招牌、安全玻璃、鋁窗門框及該
　    店財物等費用27,300元等情。據提出百程工程行統一發票
　   （三聯式），核對現場照片，事故發生後現場一片狼藉， 
　    足認有清運之必要，應予准許。
　  ⒉原告主張鋁窗門框、安全玻璃修復費用69,825元等情。固
　　　據提出銓億鋁業社統一發票（三聯式）為證，核對現場照
　　　片，系爭店舖之鋁窗門框均毀壞及地板均為碎玻璃，被告
      亦不爭執，足認原告該部分主張為真，惟被告抗辯應予折
      舊，並以前詞置辯。查原告未能舉證證明上開物品已使用
      之期間，即應以系爭店舖設立之98年3月25日起算至109年
      4月20日，共11年1月又26天，再依行政院公布之固定資產
      耐用年數表及固定資產折舊率表規定，認鋁窗門框、安全
      玻璃屬於第1類第1項「編號10101、細目4金屬建造（有披
      覆處理）」之房屋建築，作為適用標準，其法定耐用年限
      為20年，依此計算折舊，然被告同意以10年計算折舊，本
      院即依上開規定，以每年折舊率1000分之109之定律遞減
      法計算，此部分原告可請求為22,018元（計算詳如附表編
      號1），為有理由，應予准許。逾此數額之請求，即為無
      理由，不應准許。
　  ⒊原告主張裝潢木作櫃台、高櫃、桌面大理石及天花板之修
　　　復費用138,600元等情，固據提出禾湛裝潢工程行統一發
      票（三聯式）為證，核對現場照片，系爭店舖之木作櫃台
      、高櫃、桌面大理石及天花板均已毀壞，被告亦不爭執，
      足認原告該部分主張為真，惟被告抗辯應予折舊，並以前
      詞置辯。原告未能舉證證明已使用之期間，以系爭店舖設
      立之98年3月25日起算至109年4月20日，共11年1月又26天
      ，再依行政院公布之固定資產耐用年數表及固定資產折舊
      率表規定，裝潢木作櫃台、高櫃、桌面大理石及天花板屬
      於第3類第20項「編號32003」之工具，作為適用標準，法
      定耐用年限為5年，依此計算折舊，然被告同意以3年計算
      折舊，本院即依上開規定，以每年折舊率1000分之369之
      定率遞減法計算，原告此部分請求金額為34,961元（計算
      詳如附表編號2），為有理由，應予准許。逾此數額之請
      求，即為無理由，不應准許。
　  ⒋原告主張招牌之修復費用18,480元等情。固據提出上赫廣
　　　告有限公司統一發票（三聯式）為證，核對現場照片，系
      爭店舖之招牌已毀壞，被告亦不爭執，足認原告該部分主
      張為真。惟被告抗辯應予折舊，並以前詞置辯。原告未能
      舉證證明已使用之期間，以系爭店舖設立之98年3月25日
      起算至109年4月20日，共11年1月又26天，依行政院公布
      之固定資產耐用年數表及固定資產折舊率表規定，招牌屬
      於第3類第20項「編號32003」之工具，作為適用標準，法
      定耐用年限為5年，依此計算折舊，然被告同意以3年計算
      折舊，本院即依上開規定，扣除工資2,000元，乳膠貼紙1
      6,480元以每年折舊率1000分之369之定律遞減法計算，原
      告此部分可請求金額為6,141元（計算式：折舊後金額414
      1＋工資2000，折舊計算詳如附表編號3），為有理由，應
      予准許。逾此數額之請求，即為無理由，不應准許。
　  ⒌原告主張監視器修復費用10,500元等情。固據提出上易立
　　　通企業社統一發票（三聯式）為證，核對現場照片，系爭
      店舖之監視器已毀壞，被告亦不爭執，足認原告該部分主
      張為真。惟被告抗辯應予折舊，並以前詞置辯。原告未能
      舉證證明已使用之期間，以系爭店舖設立之98年3月25日
      起算至109年4月20日，共11年1月又26天，依行政院公布
      之固定資產耐用年數表及固定資產折舊率表規定，認招牌
      屬於第3類第20項「編號32003」之工具，作為適用標準，
      法定耐用年限為5年，依此計算折舊，然被告同意以3年計
      算折舊，本院即依上開規定，以每年折舊率1000分之369
      之定律遞減法計算，原告此部分可請求金額為2,513元（
      計算詳如附表編號4），為有理由，應予准許。逾此數額
      之請求，即為無理由，不應准許。
　  ⒍原告主張水電及燈具等修復費用5,900元等情。固據提出
　　　瑋哲水電冷氣工程行單據為證，核對現場照片，系爭店舖
      之水電及燈具均已毀壞，被告亦不爭執，足認原告該部分
      主張為真。惟被告爭執應予折舊，並以前詞置辯。原告未
      能舉證證明已使用之期間，以系爭店舖設立之98年3月25
      日起算至109年4月20日，共11年1月又26天，依行政院公
      布之固定資產耐用年數表及固定資產折舊率表規定，認招
      牌屬於第3類第20項「編號32003」之工具，作為適用標準
      ，法定耐用年限為5年，依此計算折舊，然被告同意以3年
      計算折舊，本院即依上開規定，扣除工資3,000元，材料
      及臨時給水共2,900元以每年折舊率1000分之369之定率遞
      減法計算，原告此部分可請求金額為3,729元（計算式：
      折舊後金額729＋工資3000，折舊計算詳如附表編號5），
      為有理由，應予准許。逾此數額之請求，即為無理由，不
      應准許。
　  ⒎原告主張2個電腦螢幕、電扇、遙控器、子母電話機及點
　　　鈔機損害之修復費用13,116元等情。固據提出全國電子電
      子發票、收銀機統一發票、義家國際有限公司統一發票（
      三聯式）、新頻道有限電視收據單為證，惟核對現場照片
      ，僅見1個電腦螢幕及電扇一支，惟該電腦螢幕及電扇是
      否因本件事故而毀損，且已達無法使用之情，自現場照片
      無法看出且原告亦未舉證證明，其餘電腦螢幕、遙控器、
      子母電話機及點鈔機則無法自現場照片看出，難認與本件
      事故有關，不應准許。
　  ⒏原告主張支付友人到場協助清理、清潔費用10,000元等情
　　　，固據提出證明書為證，惟友人並非專業清潔人士，本院
      以勞動部109年1月1日起實施之每小時基本工資158元/時
      、一天工時8小時計算，一人一天工資為1,264元，再觀之
      系爭檳榔攤範圍不大，應以4人為適當，故原告此部分請
      求5,056元（計算式：158元×8時×4人），為有理由，應予
      准許。逾此數額之請求，為無理由，不應准許。
　  ⒐原告主張咖啡保溫機、電子秤、頭尾機及櫃子内文具、夾
　　　鏈袋、刀片、喇叭及櫃子上招財琉璃貔貅擺件等物品損壞
      費用30,000元等情。並未提出單據證明，本院依現場照片
      亦未見咖啡保溫機、電子秤、頭尾機及櫃子内文具、夾鏈
      袋、刀片、喇叭及櫃子上招財琉璃貔貅擺件等物品，因本
      件事故而毀壞之情，難認該筆費用為本件事故受損所支出
      之費用，原告此部分之請求，並無理由，不應准許。
　  ⒑原告主張欲販售之檳榔紅灰、白灰、飲料及香菸之損壞費
　　　用共60,000元等情。固據提出銷貨單為證，核對現場照片
      ，雖有部分檳榔在系爭車輛之引擎蓋上，飲料位於冰箱裡
      ，然原告並未證明是否因本件事故致不能使用（販賣），
      至於香菸則是無法從現場照片看出，均難認因本件事故受
      有損害，不應准許。
　  ⒒原告主張系爭店舖7日無法營業之營業損失121,191元。固
　　　據提出營業額單據為證，惟經本院調取原告蔡金龍即老主
      顧商行之銷售額，109年1月至109年9月之年查定銷售額共
      計1,237,453元，此有財政部中區國稅局彰化分局109年12
      月17日中區國稅彰化銷售字第1092268592號函所附之營業
      稅查定課稅銷售額及營業稅納稅證明附卷可稽，原告系爭
      店鋪109年1月至109年9月之年查定銷售額共1,237,453元
      ，每月平均銷售額即為137,495元（計算式：0000000元÷9
      月≒137495元，小數點以下四捨五入），每日平均銷售額
      為4,583元（計算式：137495元÷30日≒4583元，小數點以
      下四捨五入），是原告此部分請求共計32,081元（計算式
      ：4583元×7日＝32081元）亦有理由，應予准許。逾此數額
      之請求，為無理由，不應准許。
　　⒓綜上，原告得請求之金額為133,799元（計算式：27300＋
　　　22018＋34961＋6141＋2513＋3729＋5056＋32081）。
六、綜上所述，本件原告依民法第184條第1項前段、第191條之2
    前段、第196條、第213條第3項及第216條規定，請求被告給
    付133,748元，及自109年8月29日起至清償日止，按週年利
    率5%計算之利息，為有理由，應予准許，逾此部分之請求則
    無理由，應予駁回。
七、本判決原告就其勝訴部分所命給付之價額未逾500,000元由
    本院依職權宣告假執行；並依民事訴訟法第392條第2項規定
    ，宣告被告預供擔保，得免為假執行。
八、本件事證已臻明確，兩造其餘之攻擊防禦方法及所提證據，
    經本院斟酌核與判決之結果不生影響，爰不一一論列，併此
    敘明。
九、本件訴訟費用即裁判費5,510元，本院爰依職權確定上開訴
    訟費用由被告負擔1,433元，其餘由原告負擔。
十、據上結論，原告之訴為一部有理由、一部無理由，並依民事
    訴訟法第389條第1項第5款、第392條第2項、第79條，判決
    如主文。 
中　　華　　民　　國　　110 　年　　3 　　月　　31　　日
                  民事第三庭    法　官　黃倩玲
以上正本係照原本作成。
如不服本判決，應於判決送達後20日內向本院提出上訴狀。如委
任律師提起上訴者，應一併繳納上訴審裁判費。
中　　華　　民　　國　　110 　年　　3 　　月　　31　　日
                                書記官　蔡政軒
附表
編號 項目 折舊金額及算式（元以下四捨五入）   １ 鋁窗門框、 安全玻璃 第1年：69825×0.109＝7611（折舊） 第2年：00000－0000＝62214（殘價），        62214×0.109＝6781（折舊） 第3年：00000－0000＝55433（殘價），        55433×0.109＝6042（折舊） 第4年：00000－0000＝49391（殘價）        49391×0.109＝5384（折舊） 第5年：00000－0000＝44007（殘價）        44007×0.109＝4797（折舊） 第6年：00000－0000＝39210（殘價）        39210×0.109＝4274（折舊） 第7年：00000－0000＝34936（殘價）        34936×0.109＝3808（折舊） 第8年：34936×3808＝31128（殘價）        31128×0.109＝3393（折舊） 第9年：00000－0000＝27735（殘價）        27735×0.109＝3023（折舊） 第10年：00000－0000＝24712（殘價）         24712×0.109＝2694（折舊） 折舊後金額：00000－0000＝22018   ２ 裝潢木作櫃台、高櫃、桌面大理石及天花板 第1年：138600×0.369＝51143（折舊） 第2年：000000－00000＝87457（殘價）        87457×0.369＝32272（折舊） 第3年：00000－00000＝55406（殘價）        55406×0.369＝20445（折舊） 折舊後金額：00000－00000＝34961   ３ 招牌 第1年：16480×0.369＝6081（折舊） 第2年：00000－0000＝10399（殘價）        10399×0.369＝3837（折舊） 第3年：00000－0000＝6562（殘價）        6562×0.369＝2421（折舊） 折舊後金額：0000－0000＝4141   ４ 監視器 第1年：10000×0.369＝3690（折舊） 第2年：00000－0000＝6310（殘價）        6310×0.369＝2328（折舊） 第3年：0000－0000＝3982（殘價）        3982×0.369＝1469（折舊） 折舊後金額：0000－0000＝2513   ５ 水電、燈具 第1年：2900×0.369＝1070（折舊） 第2年：0000－0000＝1830（殘價）        1830×0.369＝675（折舊） 第3年：0000－000＝1155（殘價）        1155×0.369＝426（折舊） 折舊後金額：0000－000＝729